臺灣高雄地方法院民事判決
111年度雄小字第2529號
原      告  黃宛萍  


訴訟代理人  曲浩志  
被      告  李學能  


上列當事人間請求退租加倍返還訂金事件，本院民國（下同）11
1年11月16日言詞辯論終結，判決如下：
    主  文
一、被告應給付原告新台幣（下同）1萬3,600元。
二、訴訟費用1,000元由被告負擔。
三、本判決所命給付得假執行，但被告如以1萬3,600元預供擔保
    ，得免為假執行。
　　理由要領
原告主張其於111年6月27日，與被告達成租屋協議（高雄市○○區
○○街00號），約定其需繳付2個月租金作為訂金，如其臨時不欲
租屋，被告可沒收訂金，但如係被告不欲出租，則被告需加倍返
還訂金，詎被告於隔日即表明不欲出租，但僅匯還1萬3,600元訂
金，請求再給付1萬3,600元加倍之訂金。被告抗辯兩造係合意終
止租約，其無需依租約約定，加倍返還訂金。經查，原告就其主
張之上開租約約定，已提出收據、網路租屋資訊各1份為證（見
本院卷第17頁、第21頁），經核相符，且為被告所不爭執，堪信
為真實，則被告如臨時決定不出租，除非另有合意，需加倍返還
訂金，應可認定。而依被告提出之兩造間Line對話截圖所示，被
告表示：「我們決定不租給妳，不合適。111.06.28」、「請給
我帳號，我全額退給妳」，並說明自己的郵局匯款帳戶，及請原
告確認名字無訛後，即匯款1萬3,600元，然後原告回覆：「收到
」（見本院卷第77頁），依上開兩造間之Line對話，雖堪認原告
已接受被告不出租房屋之結果，但並無跡象顯示原告接受僅返還
原訂金，而放棄可請求加倍返還訂金之意思，更何況，依原告提
出緊接上開Line對話之截圖所示，原告在回覆：「收到」後，即
表示請被告履行上開約定，加倍返還訂金，有原告提出之Line對
話之截圖附卷可稽（見本院卷第91頁），故自難認原告在訂約隔
日，被告通知不出租時，已同意僅返還原繳付之訂金，而無需返
還加倍之訂金，則依兩造之約定，原告當可請求被告給付加倍之
訂金1萬3,600元。又本件屬小額程序所為被告敗訴之判決，依民
事訴訟法第436-20條規定，應依職權宣告假執行，並依同法第39
2條第2項之規定，宣告被告得預供擔保免為假執行。　
中　　華　　民　　國　　111 　年　　11　　月　　30　　日
                高雄簡易庭　法　　　官  鄭峻明
以上正本係照原本作成。
如不服本判決，應於送達後20日內，向本院提出上訴狀並表明上
訴理由，如於本判決宣示後送達前提起上訴者，應於判決送達後
20日內補提上訴理由書（須附繕本）。
民事訴訟法第436 條之24第2 項：對於本判決之上訴，非以違背
法令為理由，不得為之。
中　　華　　民　　國　　111 　年　　11　　月　　30　　日
    　　　　　　　　　　　　書　記　官  洪光耀